# 请问老师，合并报表第一次处置子公司确认的资本公积在第二次处置后要不要转到损益

提问人：zgkjsylt1 时间：2020-01-08 21:29:28
求助老师，A公司占b公司75%，转让了25%，不丧失控制权，单家借银行存款 6 亿，贷长投 5 亿，贷投资收益 1 亿，这 1 亿在合并报表确认为资本公积，到了第二年又转让了40%股权，丧失了控制权，这次单家的投资收益在合并报表还是投资收益，就是想问之前在合并报表确认的 1 亿资本公积用不用随着这次转让股权而转入投资收益，还是说一直留着这 1 亿资本公积，为什么？

回答人：chenyiwei
应首先判断这两次股权转让并最终丧失控制权的交易是否构成一揽子交易，如构成一揽子交易的，按照《企业会计准则解释第 5 号》第五条规定处理。
如果不构成一揽子交易的，则在丧失控制权时，第一次交易导致合并报表层面确认的资本公积继续保留在资本公积中，不能转入损益。